臺灣臺中地方法院刑事判決　　　　　　　　　　　　九十三年度訴字第一六五三號
　　公　訴　人　臺灣臺中地方法院檢察署檢察官
　　被　　　告　甲○○
右列被告因違反槍砲彈藥刀械管制條例案件，經檢察官提起公訴（九十三年度偵字第
六一六○號），被告於準備程序中就被訴事實為有罪之陳述，經告知簡式審判程序之
旨，並聽取公訴人、被告之意見後，由本院合議庭裁定由受命法官獨任進行簡式審判
程序，判決如左：
    主  文
甲○○未經許可，寄藏可發射子彈具有殺傷力之改造手槍，處有期徒刑壹年貳月，併
科罰金新臺幣捌萬元，罰金如易服勞役，以銀元佰元即新臺幣玖佰元折算壹日。扣
案之具有殺傷力之仿ＢＥＲＥＴＴＡ廠八四型半自動手槍製造之玩具手槍換裝土造金
屬槍管而成之改造手槍（槍枝管制編號：0000000000號）壹枝及具直徑九
‧六ＭＭ土造金屬彈頭之土造子彈顆均沒收。
    事  實
一、甲○○前曾因搶奪案件，經臺灣高等法院臺中分院以七十八年度上訴字第一六一
    六號改判處有期徒刑一年六月確定，復經臺灣高等法院臺中分院以八十年度聲減
    字第四一○號裁定減刑為有期徒刑九月，於民國八十年一月一日執行完畢而出監
    。又因公共危險案件，經臺灣高等法院臺中分院以八十八年度上更一字第八七號
    判處有期徒刑十一月，並經最高法院以八十八年度台上字第五八一三號上訴駁回
    確定，現即因該案在臺灣臺中監獄執行中。其明知可發射金屬或子彈具有殺傷力
    之改造手槍，及具有殺傷力或破壞性之各類彈藥，非經中央主管機關許可，不得
    寄藏，竟於八十一年一月間某日，在臺中縣王田交流道附近道路旁，基於寄藏可
    發射金屬或子彈具有殺傷力之改造手槍及子彈之犯意，受其友人即自稱「何木海
    」（係語音，業已死亡）之成年男子之請託暫代為保管，而未經許可，收受「何
    木海」所交予之具有殺傷力之仿ＢＥＲＥＴＴＡ廠八四型半自動手槍製造之玩具
    手槍換裝土造金屬槍管而成之改造手槍（槍枝管制編號：0000000000
    號）一枝及具直徑九‧六ＭＭ土造金屬彈頭之土造子彈五顆（經送鑑驗其中二顆
    業已試射），並將之藏放其位於臺中縣大肚鄉○街村○○路○段三六之一之住處
    內，復於八十七年間某日，甲○○搬遷居所至乙○縣溪口鄉疊溪村下員林十九之
    一號住處，即將前開改造手槍一枝及土造子彈五顆移往其開乙○縣之住處藏放。
    嗣於九十三年三月六日下午十四時三十分許，甲○○因另案通知執行而未到案執
    行，經臺灣臺中地方法院檢察署發佈通緝，為警前往乙○縣溪口鄉疊溪村下員林
    十九號查緝逮捕之際，當場查獲其持有前開改造手槍一枝及土造子彈五顆，並扣
    得前開之改造手槍一枝及土造子彈五顆。
二、案經乙○縣警察局報請臺灣乙○地方法院檢察署檢察官呈請臺灣高等法院檢察署
    檢察長核轉臺灣臺中地方法院檢察署檢察官偵查起訴。
    理  由
一、右揭事實，業據被告甲○○於本院審理時均坦承不諱，前開查扣之改造手槍一枝
    及子彈十三顆經送內政部警政署刑事警察局以性能檢驗法及試射法鑑定結果認：
    「一、送鑑改造手槍壹枝（槍枝管制編號：0000000000號），認係由
    仿ＢＥＲＥＴＴＡ廠八四型半自動手槍製造之玩具手槍換裝土造金屬槍管而成之
    改造手槍，機械性能良好，可擊發適用子彈，認具殺傷力。二、送鑑子彈伍顆，
    認均係土造子彈（具直徑約九‧六ＭＭ土造金屬彈頭之），經採樣貳顆試射，均
    可擊發，認均具殺傷力。」乙節，有該局九十三年三月二十三日刑鑑字第○九三
    ○○五八五九六號槍彈鑑定書乙紙在卷可稽，此外復有前開改造手槍一枝及土造
    子彈三顆（本扣得土造子彈五顆，經送鑑定試射二顆，僅餘三顆）扣案足資佐證
    。是被告之自白與事實相符，本件事證明確，被告犯行應堪認定。
二、按稱寄藏者，係指行為人受他人之委託，而代為收藏，使不易為人發現之謂，申
    言之，行為人於主觀上有為人寄藏之故意，在客觀上有為之保管藏匿之行為即該
    當之，本案被告受友人「何木海」所託，代為保管具有殺傷力之前開改造手槍一
    枝及土造子彈五顆（經送鑑驗其中二顆業已試射），並將之先後藏放於其位於臺
    中縣大肚鄉○街村○○路○段三六之一及乙○縣溪口鄉疊溪村下員林十九之一號
    等住處內，業如前述，故核其所為，係犯槍砲彈藥刀械管制條例第十一條第四項
    之未經許可寄藏可發射子彈具有殺傷力之改造手槍罪，及同條例第十二條第四項
    之未經許可寄藏子彈罪。又寄藏行為本質上包括持有行為，被告以寄藏之意思而
    持有前開改造手槍一枝及土造子彈五顆之行為，為寄藏之當然結果，均不另論罪
    （最高法院七十四年度台上字第三四○○號判例意旨參照）。另被告其以一寄藏
    行為同時觸犯槍砲彈藥刀械管制條例第十一條第四項之未經許可寄藏可發射子彈
    具有殺傷力之改造手槍罪，及同條例第十二條第四項之未經許可寄藏子彈罪，為
    想像競合犯，應從一重之未經許可寄藏可發射子彈具有殺傷力之改造手槍罪。爰
    審酌被告平日素行，其未經許可寄藏具有殺傷力之改造手槍及子彈，對他人生命
    、身體、安全造成威脅，並對社會治安足以造成重大影響，惡性非輕，惟念及其
    寄藏改造手槍及子彈後，尚未以之作為犯罪工具及犯罪後坦承犯行態度良好等一
    切情狀，量處如主文所示之刑，並就併科罰金部分諭知易服勞役之折算標準，以
    示懲儆。
三、扣案之仿ＢＥＲＥＴＴＡ廠八四型半自動手槍製造之玩具手槍換裝土造金屬槍管
    而成之改造手槍（槍枝管制編號：0000000000號）一枝及具直徑九‧
    六ＭＭ土造金屬彈頭之土造子彈三顆（本扣得土造子彈五顆，經送鑑定試射二顆
    ，僅餘三顆），均屬違禁物，應依刑法第三十八條第一項第一款之規定宣告沒收
    。另扣案之直徑九‧六ＭＭ土造金屬彈頭之土造子彈二顆，則經鑑驗機關試射後
    ，僅剩餘彈殼，而失其子彈之結構及性能，均不具殺傷力，已非屬違禁物，故均
    無庸另為沒收之諭知，附此敘明。
據上論斷，應依刑事訴訟法第二百七十三條之一第一項、第二百九十九條第一項前段
，槍砲彈藥刀械管制條例第十一條第四項、第十二條第四項，刑法第十一條前段、第
五十五條、第四十二條第二項、第三十八條第一項第一款，罰金罰鍰提高標準條例第
二條，判決如主文。
本案經檢察官丙○○到庭執行職務。
中      華      民      國    九十三    年      八      月     十九     日
                                    臺灣臺中地方法院刑事第十三庭
                                        法  官  陳  可  薇
右正本證明與原本無異。
如不服本判決，應於送達後十日內向本院提出上訴狀（須附繕本），上訴於薹灣高等
法院薹中分院。
                                        書記官
中      華      民      國    九十三    年      八      月     十九     日
附錄論罪科刑法條：
槍砲彈藥刀械管制條例第十一條第四項
未經許可，持有、寄藏或意圖販賣而陳列第一項所列槍砲者，處一年以上七年以下有
期徒刑，併科新臺幣七百萬元以下罰金。
槍砲彈藥刀械管制條例第十二條第四項
未經許可，持有、寄藏或意圖販賣而陳列子彈者，處五年以下有期徒刑，
併科新台幣三百萬元以下罰金。
